【裁判字號】    89,親,30
【裁判日期】    890802
【裁判案由】    確認父女關係不存在
【裁判全文】
臺灣彰化地方法院民事判決                            八十九年度親字第三十號
    原      告  丙○○
                丁○○
    兼右二人
    法定代理人  甲○○  住彰化.
    被      告  乙○○  住彰化.
右當事人間請求確認父女關係不存在事件，本院判決如左：
    主      文
原告之訴駁回。
訴訟費用由原告負擔。
    事      實
甲、原告方面：
  一、聲明：
    (一)確認原告之子女丙○○、丁○○非被告之婚生子女 (即與被告之親子關係不
        存在)
    (二)訴訟費用由雙方負擔。
  二、陳述：
    (一)原告甲○○與被告原為夫妻，嗣於民國  (下同)八十一年四月二日協議離婚
        ，婚姻關係存續中，原告甲○○於七十八年十一月二十一日生下一女即原告
        丙○○，再於八十年三月三十一日生下次女即原告丁○○，因被告曾檢驗不
        孕，原告丙○○、丁○○均為原告甲○○自己處理受胎之胎兒，胎兒生父之
        精液是其生父自行拿給原告甲○○為自己處理受胎，被告明知仍勉強接受原
        告甲○○之子女，且侵犯原告母女間之親子權益，違反倫理，原告丁○○、
        丙○○若登記為被告之婚生子女，將使原告母女不知如何為人之窘境，造成
        人間悲劇。
    (二)原告甲○○聲請法院在開庭前與原告丁○○會談，讓原告甲○○先行將原告
        丁○○帶回家，並同意讓原告丙○○、丁○○改從母姓。
    (三)原告甲○○請求法院檢查被告之身體重要部位，並進行ＤＮＡ鑑定親子關係
        ，進而解除被告之親權。
  三、證據：提出戶籍謄本乙份及診斷證明書影本乙份為證。
乙、被告方面：
  一、聲明：請求駁回原告之訴。
  二、陳述：
    (一)依民法第一千零六十三條第二項規定，如夫妻之一方能證明妻非自夫受胎者
        ，得提起否認之訴，但應於知悉子女出生之日起，一年內為之，則原告提起
        本件訴訟顯已逾一年之時間，其請求應認無理由。
    (二)被告與原告丙○○、丁○○間確有血緣關係，原告之主張不實在。
  三、證據：無。
     理      由
一、按否認子女之訴，由夫起訴者，以妻及子女為共同被告；由妻起訴者，以夫及子
    女為共同被告，民事訴訟法第五百八十九條之一第一項定有明文。又依民法第一
    千零六十三條第一項推定之婚生子女，如夫妻之一方能證明妻非自夫受胎者，得
    提起否認之訴，但應於知悉子女出生之日起，一年內為之，同條第二項亦設有規
    定。
二、本件原告三人雖起訴請求確認被告與原告丙○○、丁○○間父女關係不存在，然
    依前開民事訴訟法第五百八十九條之一第一項規定，既由妻即原告甲○○起訴請
    求否認子女，應列夫即被告與子女即丙○○、丁○○為共同被告，其被告當事人
    始為適格，此為必要之共同被告。詎原告甲○○提起本件訴訟僅列被告乙○○一
    人，復將應列為被告之丙○○、丁○○同列為原告，從而本件訴訟之被告當事人
    不適格，原告之請求即無理由，應予駁回。
三、又原告甲○○陳明丙○○、丁○○均為其自行處理受胎所生，而丙○○為七十八
    年十一月二十一日出生，丁○○為八十年三月三十一日出生，依前開民法第一千
    零六十三條第二項規定，原告甲○○應自知悉子女出生之日起一年內提起否認子
    女之訴，原告甲○○竟遲至八十九年六月八日始向本院提起本件否認子女訴訟，
    顯已逾一年之除斥期間，原告之請求亦屬無據，併予敘明。
四、本件原告起訴既有被告當事人不適格情事，自應以判決駁回原告之訴，已如前述
    ，則原告聲請血緣鑑定等調查證據部分，即無再行調查之必要。
五、結論：本件原告之訴為無理由，依民事訴訟法第七十八條判決如主文。
中      華      民      國    八十九    年      八      月      二      日
                                    臺灣彰化地方法院民事第一庭
                                        法      官    林    金    灶
右為正本係照原本作成
如對本判決上訴須於判決送達後廿日內向本院提出上訴狀
中      華      民      國    八十九    年      八      月      二      日
                                        法院書記官    邱    柏    滄


司法院資訊處製作；財團法人民間司法改革基金會備份。
